臺灣臺南地方法院刑事判決
110年度易字第701號
公  訴  人  臺灣臺南地方檢察署檢察官
被      告  馮勝裕



上列被告因竊盜案件，前開檢察官聲請簡易判決處刑（110年度
偵字第13209號、110年度偵字第13741號），本院改依通常程序
審理，被告就被訴事實為有罪之陳述，本院依簡式程序判決如下
：
    主  文
馮勝裕犯踰越安全設備竊盜罪，累犯，處有期徒刑柒月；又犯竊
盜罪，累犯，處有期徒刑參月，如易科罰金，以新臺幣壹仟元折
算壹日。
未扣案犯罪所得新臺幣壹萬元及零錢箱壹個均沒收，如全部或一
部不能沒收或不宜執行沒收時，追徵其價額。
    事  實
一、馮勝裕前因竊盜案件，經臺灣臺南地方法院以107年度簡字
    第3686號判處有期徒刑4月確定，於民國108年9月21日執行
    完畢。
二、詎馮勝裕於前開有期徒刑執行完畢後五年內，意圖為自己不
    法所有，基於加重竊盜、竊盜之犯意，為下列行為：
㈠、於110年5月6日凌晨4時11分許，在臺南市○○區○○街000號斜對
    面陳怡君所經營之貨櫃屋改建之「鳳滷味店」，掀開遮簾攀
    爬滷味攤位入內，竊取愛心零錢箱1個（內有約新臺幣4000
    元）得手離去。
㈡、於110年5月28日凌晨2時50分許，至臺南市○區○○路000號之1
    陳建良所經營「晨間廚房」前，利用鐵捲門未上鎖之機會，
    開啓鐵捲門入內，在收銀機內竊得陳建良所有之現金約6000
    元。
三、案經陳怡君、陳建良分別訴由臺南市政府警察局第二分局、
    第五分局報告臺灣台南地方檢察署檢察官偵查起訴。
    理  由
壹、本件被告所所犯係死刑、無期徒刑、最輕本刑為3年以上有
    期徒刑以外之罪，其於準備程序中就被訴事實為有罪之陳述
    ，經法官告知簡式審判程序之旨，並聽取公訴人及被告之意
    見後，認宜為簡式審判程序，依刑事訴訟法第273條之1第1
    項規定，裁定進行簡式審判程序加以審理，則依據刑事訴訟
    法第273條之2、同法第159條第2項之規定，不適用傳聞法則
    有關限制證據能力之相關規定。
貳、上開事實業據被告自白不諱，核與告訴人陳怡君、陳建良證
    述情節相符；此外，並有現場監視器畫面擷圖及現場照片在
    卷可資佐證，被告之自白應係出於真實，要可採為認定事實
    之基礎。綜上所述，應認本案事證明確，被告之犯行均要可
    認定，應依法論科。 
參、論罪科刑：
一、按被告之使用鑰匙，開啟房門入內行竊，既未毀壞，亦非踰
    越，顯與毀越安全設備竊盜之情形不侔（最高法院63年台上
    字第50號判決意旨參照）。又刑法第321條第1項第2款所稱
    之「安全設備」，係指依社會通常觀念足認為防盜之設備而
    言。
二、經查：本件事實欄二㈠，被告徒手掀開布簾、攀爬攤位入內
    行竊，該攤位為貨櫃屋改建、除出入門外，設有一相當空間
    為窗口並接上木條以擺放食品，供站於店外顧客挑選，依社
    會通常觀念足認為防盜之設備，足認屬為防盜之設備，而屬
    刑法第321條第1項第2款所稱之「安全設備」。被告所為事
    實欄二㈠，係犯刑法第321條第1項第2款踰越安全設備竊盜罪
    ，公訴意旨認此部分涉犯刑法第320條第1項普通竊盜罪，容
    有誤會，起訴之基本社會事實同一，且本院業已告知被告上
    開正確論罪法條，爰依法變更起訴法條予以審理；所為事實
    二㈡，係犯刑法第320條第1項竊盜罪。被告所犯二罪間，犯
    意不同，行為互異，應分論併罰。
三、刑之加重減輕事由：
　　被告前因竊盜案件，經本院以107年度簡字第3686號判處有
    期徒刑4月確定，於民國108年9月21日執行完畢，有臺灣高
    等法院被告前案紀錄表1份附卷可稽，其於有期徒刑執行完
    畢後，5年以內故意再犯本案有期徒刑以上之罪，為累犯，
    而以被告於竊盜前案入監執行完畢後，理應產生警惕作用，
    卻仍於5年以內再犯本案，顯然被告有其特別惡性，前罪之
    徒刑執行已無成效，被告對於刑罰之反應力已屬薄弱，爰依
    刑法第47條第1 項之規定加重其刑。
四、爰審酌被告除上述論以累犯之竊盜犯行外，另尚有多次竊盜
    之前科，有台灣高等法院被告前案紀錄表附卷可參，素行不
    佳，其正值青年，卻不思循正途賺取所需，恣意竊取他人財
    物，毫不尊重他人之財產權，並參諸所生危害，犯後亦未賠
    償告訴人及被害人等之損害，致其等損失，實值非難，惟念
    被告犯後坦承犯行，態度尚稱良好，兼衡被告自承高中肄業
    、未婚、之前無業等一切情狀，量處如主文所示之刑，並就
    得易科罰金部分諭知易科罰金之折算標準。
五、沒收部分：
    按犯罪所得，屬於犯罪行為人者，沒收之。前2 項之沒收，
    於全部或一部不能沒收或不宜執行沒收時，追徵其價額。第
    1 項及第2 項之犯罪所得，包括違法行為所得、其變得之物
    或財產上利益及其孳息。刑法第38條之1 第1 項前段、第3
    項、第4 項分別定有明文。被告就上開所竊得零錢箱一個、
    現金4000元及6000元，均為其犯罪所得，應依刑法第38條之
    1 第1 項前段、第3 項之規定宣告沒收，如全部或一部不能
    沒收時，追徵其價額。
據上論斷，依刑事訴訟法第299條第1項前段、第300條、第273條
之1，刑法第321條第1項第2款、第320條第1項、第47條第1項、
第41條第1項前段、第38條之1第1項前段、第3項、第40條之2第1
項，刑法施行法第1條之1第1項。
本案經檢察官周文祥提起公訴，檢察官董和平到庭執行職務。
中　　華　　民　　國　　110 　年　　12　　月　　28　　日
　　　　　　　　　刑事第二庭    法　官　洪士傑
以上正本證明與原本無異
如不服本判決應於收受本判後20日內向本院提出上訴書狀，並應
敘述具體理由。其未敘述上訴理由者，應於上訴期間屆滿後20日
內向本院補提理由書狀（均須按他造當事人之人數附繕本）「切
勿逕送上級法院」。
  　　　　　　　　　　　　　　　書記官　吳鸝稻
中　　華　　民　　國　　110 　年　　12　　月　　28　　日
附錄本案論罪科刑法條全文：
中華民國刑法第320條：
意圖為自己或第三人不法之所有，而竊取他人之動產者，為竊盜
罪，處5年以下有期徒刑、拘役或50萬元以下罰金。
意圖為自己或第三人不法之利益，而竊佔他人之不動產者，依前
項之規定處斷。
前二項之未遂犯罰之。

中華民國刑法第321條：  
犯前條第一項、第二項之罪而有下列情形之一者，處6月以上5年
以下有期徒刑，得併科50萬元以下罰金：
一、侵入住宅或有人居住之建築物、船艦或隱匿其內而犯之。
二、毀越門窗、牆垣或其他安全設備而犯之。
三、攜帶兇器而犯之。
四、結夥三人以上而犯之。
五、乘火災、水災或其他災害之際而犯之。
六、在車站、港埠、航空站或其他供水、陸、空公眾運輸之舟、
     車、航空機內而犯之。
前項之未遂犯罰之。